

CONTACT

+33 753366161

✓ sahadezongo@gmail.com

56 Rue Seignemartin, 69008 Lyon

EDUCATION

2022 - 2024

ESGI - SCIENCES U - LYON

• Master en IA & Big DATA

2017 - 2020 UNIVERSITÉ AUBE NOUVELLE

• Licence en Génie Informatique

INFORMATIQUE

- Analyse de données (Python, Rstudio, Matlab)
- Microsoft (Power Apps, Automate, SharePoint, OneDrive, Yammer, Stream, Power BI, Planner, Forms)
- Big Data (Spark ,Scala, PostgreSQL, NoSQL, Hadoop, Databricks)
- Cloud Computing AWS (S3, IAM, Kinesis, Glue, lambda, API)
- Developpement Web (HTML5 & CSS3, PHP, Javascript)
- Automatisation des processus (Python, Talend, Gitlab CI/CD)
- Progiciel & CRM ERP (SYLOB5 & ODOO)
- Language Script (Powershell)

LANGUAGES

- Anglais (B1)
- Français

COMPÉTENCES PERSONNELLES

Esprit d'équipe, Organisation, Sens du service, Rigueur, Curiosité

DISPONIBILITÉ

Début Septembre

SAHADE ZONGO

DÉVELOPPEUR DATA JUNIOR AVEC EXPERTISE EN ANALYSE, BIG DATA ET CLOUD COMPUTING

PROFIL

Bientôt diplômé d'un Master en Informatique avec une expertise en analyse de données, programmation (Python, Scala), et Cloud Computing (AWS). Compétent en Big Data (Spark, PostgreSQL), Business Intelligence (Power BI), et automatisation des processus (Python, Talend). Expérience en développement web (HTML5, CSS3, PHP, JavaScript) et CRM (SYLOB5, ODOO). Motivé, adaptable, et prêt à relever les défis techniques dans l'analyse et l'ingénierie des données.

EXPERIENCES PROFESSIONNELLES

Ultima Mobility

2023 - PRESENT

Alternant Data analyst

- Collecter, nettoyer et analyser des données client pour identifier des tendances d'achat et améliorer la stratégie marketing.
- Collaborer avec l'équipe de développement pour automatiser le processus de collecte de données, réduisant le temps nécessaire de 75 %.
- Créer des tableaux de bord interactifs dans Tableau pour surveiller les performances des ventes en temps réel.
- Mise en oeuvre d'un benchmarck sur la comparaison de produits (CANNONDALE, PEUGOET CYCLE, DECATHLON, O2FEEL, LAPIERRE, SPECIALIZED, LOOK, MOUSTACHE...)
- Gestion des outils d'analyse et veille technologique continue.

Ultima Mobility

2022 - 2023

Alternant Data analyst

- Mise en oeuvre d'une d'application de gestion et de SAV (PHP, HTMLS, CSS, JAVASCRIPT)
- Définition de la stratégie Data
- Gestion et administration des services Microsoft Teams
- Mise en place et maintenance évolutive de services numériques, incluant Klaxoon et d'autres outils collaboratifs.
- Support technique avancé pour répondre aux demandes spécifiques des utilisateurs
- Production de documentation technique pour l'utilisation, la configuration et la maintenance des services.
- Automatisation des processus de gestion et des tâches avec Power Automate pour collecter les données et synchroniser des fichiers.
- Veille technologique pour identifier les améliorations potentielles et assurer la mise à jour continue des services

Ultima Mobility

Mars 2022 - Aout 2022

Stagiaire en deploiement d'ERP

- Etude et comparaison des ERP
- Deploiement et definition des differents flux de l'ERP
- Création des composants et creation des données techniques
- Transfert et traitement EDI (Données Techniques, Articles, Clients, Fournisseurs)
- Responsable logistique, incluant la gestion des commandes d'achat des articles.

CERTIFICATION

- AWS
- RGPD